臺灣新竹地方法院民事裁定  
110年度家調裁字第1號
聲  請  人  鄭國堯（原名趙國堯）



            鄭國宇（原名趙國宇）


相  對  人  新竹地方檢察署陳亭宇檢察官

代  理  人  新竹地方檢察署吳俊賢檢察事務官

上列當事人間否認推定生父事件，本院裁定如下：
    主    文
一、確認聲請人丙○○（男，民國00年0月00日生，身分證統一
    編號：Z000000000號）、乙○○（男，民國00年00月0日 生，
    身分證統一編號：Z000000000號）均非其母許寶連自鄭禮增
    （男，民國00年0月0日生，身分證統一編號：Z000000000號
    ，民國85年3月31日歿）受胎所生之婚生子女。
二、程序費用由聲請人負擔。
    理    由
一、聲請意旨略以：聲請人2人之生母許寶連與其前配偶即第三
    人鄭禮增（以下逕稱其姓名）於婚姻關係存續期間之民國83
    年2月16日及84年10月3日分別生下聲請人丙○○、乙○○等
    2人，因回推受胎期間在聲請人2人之生母許寶連與鄭禮增婚
    姻關係存續中，聲請人2人依法因而受婚生推定為鄭禮增之
    子女，其後鄭禮增於85年3月31日歿，許寶連則與第三人趙
    拯民（以下逕稱其姓名）於88年4月2日結婚。惟聲請人2人
    近日知悉均實係生母許寶連與甲○○所生，並與甲○○於10
    9年6月5日進行親子血緣鑑定確認屬實，因鄭禮增業於85年3
    月31日已死亡，爰依民法第1063條第2 項、家事事件法第63
    條之規定，以檢察官為被告，請求法院依兩造合意裁定如主
    文第1 項所示等語。
二、相對人代理人對聲請人主張之事實及鑑定報告請依法裁判，
    以最有利於聲請人之方式結案，並合意請求裁定如主文第1 
    項所示等語。
三、按當事人就不得處分之事項，其解決事件之意思已甚接近或
    對於原因事實之有無不爭執者，得合意聲請法院為裁定。法
    院為前項裁定前，應參酌調解委員之意見及家事調查官之報
    告，依職權調查事實及必要之證據，並就調查結果使當事人
    或知悉之利害關係人有陳述意見之機會。當事人聲請辯論者
    ，應予准許，家事事件法第33條第1 項、第2 項定有明文。
    又依同法第35條第1 項規定，上開裁定確定者，與確定判決
    有同一之效力。經查，本件聲請人主張其2人均非母即許寶
    連自鄭禮增受胎所生之婚生子女，而提起本件訴訟，屬當事
    人不得處分之事項，惟兩造於110年1月6日調解期日，依家
    事事件法第33條第1 項規定，合意聲請法院為裁定，此有本
    院訊問筆錄在卷可憑，本院自應依前揭規定為裁定。
四、按妻之受胎，係在婚姻關係存續中者，推定其所生子女為婚
    生子女。前項推定，夫妻之一方或子女能證明子女非為婚生
    子女者，得提起否認之訴。前項否認之訴，夫妻之一方自知
    悉該子女非為婚生子女，或子女自知悉其非為婚生子女之時
    起2 年內為之，民法第1063條定有明文。又按子女否認推定
    生父之訴，以法律推定之生父為被告。應為被告之人已死亡
    者，以檢察官為被告，為家事事件法第63條第2 項、第3 項
    所明定。查聲請人2人分別係83年2月16日及84年10月3日出
    生，當時聲請人之生母許寶連與鄭禮增之婚姻關係仍存續中
    ，依法聲請人2人均應推定為鄭禮增之婚生子女，又聲請人2
    人主張係於109 年6 月5日始確定知悉其2人非鄭禮增之親生
    子女，並據此與原係聲請人2人之名義上養父實際上即聲請
    人2人之生父甲○○，於本院109年8月11日合意終止收養關係
    等情，業據調取本院109年度家調字第369號及內附之109年6
    月5日柯滄銘婦產科基因飛躍生命科學實驗室親緣DNA鑑定報
    告書等情之案卷核閱無訛。復因鄭禮增已於85年3月31日死
    亡，聲請人乃以檢察官為被告，請求否認推定生父，於法自
    屬有據，合先敘明。
五、再查，聲請人2人主張之事實已據其等到庭陳述明確，並據
    提出本院上開調解筆錄及許寶連、鄭禮增戶籍謄本為證，又
    聲請人2人與甲○○於109 年6 月5日經柯滄銘婦產科基因飛躍
    生命科學實驗室上開鑑定結果顯示：聲請人2人與甲○○之親
    子關係概率值均為99.999999％等情，此有親緣DNA鑑定報告
    書在卷可稽。是以，依前開親子關係鑑定結果所示，聲請人
    2人之生父實為甲○○，而非鄭禮增，且相對人對聲請人2人之
    主張不爭執，是聲請人2人主張其等與鄭禮增均確無真實之
    血緣關係一節，堪予採信，且衡情應未逾除斥期間。故兩造
    合意聲請法院裁定如主文第1 項所示，為有理由，應予准許
    。
六、本件聲請人2人非其生母許寶連自鄭禮增受胎所生之子女，
    已如上述，則上開親子關係必須藉由法院判決或裁定始克還
    原聲請人2人真正身分，故聲請人2人提本件否認推定生父之
    程序雖於法有據，然相對人之應訴乃法律規定所不得不然，
    應認屬伸張或防衛權利所必要，本院因認本件程序費用應由
    聲請人負擔，較為公允。
七、依家事事件法第33條、第97條、非訟事件法第21條第2 項、
    民事訴訟法第81條第2款、第95條規定，裁定如主文。
中　　華　　民　　國　　110 　年　　1 　　月　　21　　日
               家事法庭  法　　　官  林建鼎 
以上正本係照原本作成。
如對本裁定抗告，須於裁定送達後10日之不變期間內，向本院提
出抗告狀（需附繕本），並繳納抗告費新臺幣1,000元。
中　　華　　民　　國　　110 　年　　1 　　月　　21　　日
                         書　記　官　林毓青